---
title: "Práctica1"
output: html_document
date: "2024-09-27"
---

```{r setup, include=FALSE}
knitr::opts_chunk$set(echo = TRUE)
```

```{r}
FastFoodNutritionMenuV2 <- read.csv('FastFoodNutritionMenuV2.csv')
```

#Introducción y definición de objetivos
El documento FastFoodNutritionMenuV2.csv contiene una lista de los resultados de distintos valores nutricionales obtenidos en distintos productos de diferentes marcas de comida rápida.
El objetivo de este estudio es determinar cuál de todos los productos analizados es el más dañino para la salud de las personas.

#Importación de datos y carga de paquetes

En primer lugar, se precisa de la instalación de diversas librerías de "R" para llevar a cabo nuestro análisis descriptivo.
```{r}

library(tidyverse)
library(summarytools)
library(GGally)
library(gt)
library(flextable)
library(knitr)
library(corrplot)
library(dplyr)
```
Se proseguirá con la descarga y lectura del fichero que se va a estudiar en este proyecto.  

#Diccionario de datos

*`Company`: Compañía
*`Item`: Nombre del producto
*`Calories`: calorias del producto (kcal)
*`Fat`: Grasas del producto (g)
*`Cholesterol`: Colesterol total del producto (g)
*`Sodium`: Sodio del producto (g)
*`Carbs`: Carbohidratos totales del producto (g)
*`Fiber`: Fibra total del producto (g)
*`Sugars`: Azúcares totales del producto (g)
*`Protein`: Proteina total del producto (g)


#Muestra del dataset
Ahora, se va a mostrar los primeros 10 elementos de la lista total de datos.



```{r}
FastFoodNutritionMenuV2|>
slice_head(n=10)|>
gt()
```




#Análisis exploratorio de datos
Se procederá a visionar el análisis exploratorio de datos (EDA) para obtener una conclusión sobre la muestra de datos obtenida.

##Datos univariantes
Se va a empezar analizando los datos univariantes que nos permitirá comprender la distribución y frecuencia de cada variable.
