---
title: "Práctica de nutrición"
author: "Alejandro Hernández, Carlos Martínez, Daniel Corbacho, Iván Palacios, Pablo Romero, Paula Ortiz "
output: html_document
date: "Estadística 2024-09-27"
---

```{r setup, include=FALSE}
knitr::opts_chunk$set(echo = TRUE,
                      message=FALSE,
                      warning=FALSE)
```

```{r}
FastFoodNutritionMenuV2 <- read.csv('FastFoodNutritionMenuV2.csv')
FastFoodNutritionMenuV2$Calories <- as.numeric(FastFoodNutritionMenuV2$Calories)
FastFoodNutritionMenuV2$Total.Fat..g. <- as.numeric(FastFoodNutritionMenuV2$Total.Fat..g.)
FastFoodNutritionMenuV2$Cholesterol..mg. <- as.numeric(FastFoodNutritionMenuV2$Cholesterol..mg.)
FastFoodNutritionMenuV2$Sodium...mg. <- as.numeric(FastFoodNutritionMenuV2$Sodium...mg.)
FastFoodNutritionMenuV2$Carbs..g. <- as.numeric(FastFoodNutritionMenuV2$Carbs..g.)
FastFoodNutritionMenuV2$Fiber..g. <- as.numeric(FastFoodNutritionMenuV2$Fiber..g.)
FastFoodNutritionMenuV2$Sugars..g. <- as.numeric(FastFoodNutritionMenuV2$Sugars..g.)
FastFoodNutritionMenuV2$Protein..g. <- as.numeric(FastFoodNutritionMenuV2$Protein..g.)
FastFoodNutritionMenuV2$Saturated.Fat..g. <- as.numeric(FastFoodNutritionMenuV2$Saturated.Fat..g.)

```


Se lee el fichero y se convierte a datos numéricos las filas con las que se va a realizar los análisis. Esta conversión se debe a que el fichero se lee como cadena de caracteres y lo corregimos a datos numéricos.


# Introducción y definición de objetivos


El documento FastFoodNutritionMenuV2.csv contiene los resultados de distintos valores nutricionales obtenidos en diferentes productos de varias compañías de comida rápida.


El objetivo de este estudio es determinar a partir de los valores nutricionales recogidos, la compañía con los productos más perjudiciales para la salud. Para ello se estudiarán varias categorías de relevancia alimenticea, como por ejemplo las grasas, la proteina, el azúcar, el colesterol... Con estos datos, se podrá confirmar cuál de las compañías es la más perjudicial para la salud.


# Importación de datos y carga de paquetes


En primer lugar, se precisa de la instalación de diversas librerías de "R" para llevar a cabo nuestro análisis descriptivo.


```{r}

library(tidyverse)
library(summarytools)
library(GGally)
library(gt)
library(flextable)
library(knitr)
library(corrplot)
library(dplyr)
```

  
# Diccionario de datos


Los datos que se van a estudiar corresponden a las siguientes variables. No obstante, hay algunos valores que no se van a analizar debido a que no presentan gran información relevante para el estudio o simplemente porque no encajan con los objetivos de este.


Variables que no se tendrán en cuenta: Calories.from.Fat, Trans.Fat, Weight.Watchers.Pnts.


Variables que sí se tendrán en cuenta en el estudio (nombradas por su nombre en el fichero, descripción, unidades si las tiene y tipo de dato):


*`Company`: Nombre de la compañía distribuidora del producto (cualitativo, nominal)

*`Item`: Nombre del producto, se relaciona con company (cualitativo, nominal)

*`Calories`: Calorías totales del producto (kcal) (cuantitativo, continuo)

*`Total.Fat..g.`: Grasas totales del producto (g) (cuantitativo, continuo)

*`Saturated.Fat..g.`: Grasas saturadas totales del producto (g) (cuantitativo, continuo)

*`Cholesterol..mg.`: Colesterol total del producto (mg) (cuantitativo, continuo)

*`Sodium...mg.`: Sodio total del producto (mg) (cuantitativo, continuo)

*`Carbs..g.`: Carbohidratos totales del producto (g) (cuantitativo, continuo)

*`Fiber..g.`: Fibra total del producto (g) (cuantitativo, continuo)

*`Sugars..g.`: Azúcares totales del producto (g) (cuantitativo, continuo)

*`Protein..g.`: Proteina total del producto (g) (cuantitativo, continuo)


# Muestra del dataset


Ahora, se va a mostrar los primeros 10 elementos de la lista total de datos, para entender mejor cómo esta estructurada la información con la que se va a trabajar.



```{r}
FastFoodNutritionMenuV2|>
slice_head(n=10)|>
gt()
```



# Análisis exploratorio de datos


Se procederá a visionar el análisis exploratorio de datos (EDA) para obtener una conclusión sobre la muestra de datos obtenida.

## Datos univariantes


Se va a empezar analizando los datos univariantes que nos permitirá comprender la distribución y frecuencia de cada variable. Tras ello, se podrá entender mejor como está repartida cada variable.


### Tablas de frecuencias


#### Company


Se va a mostrar las tablas de frecuencia para entender mejor la distribución de cada variables.


Se comenzará con la variable "Company", para observar cómo se distribuyen las compañías de la muestra de datos.

Tabla para la variable "Company":


```{r}
tabla_frecuencia_Company <-FastFoodNutritionMenuV2 |>
  count(Company)|> 
  mutate(f = n/nrow(FastFoodNutritionMenuV2),
         N = cumsum(n),
         F = cumsum(f))
knitr::kable(tabla_frecuencia_Company, digits = 4)
```

La tabla de frecuencia anterior muestra el número total de productos recogidos de cada compañía. En esta se observa McDonald's es la compañía de la que se ha recogido más datos (28.66 %) y Pizza Hut la que menos (6.45 %).

Para una mejor representación, se realizará un gráfico de barras con las frecuencias relativas. Así, se podrá apreciar de una forma más sencilla la información.

```{r}
FastFoodNutritionMenuV2  |> group_by(Company) |>  summarise(Frequency = n()) |> mutate(Frequency = Frequency/sum(Frequency), Company = reorder(Company, -Frequency)) |> ggplot(aes(x = Company, y = Frequency)) + geom_bar(stat = "identity", aes(fill = Frequency)) + scale_y_continuous(labels = scales::percent) + theme_bw() + labs(title = "Gráfico de barras con frecuencia relativa de las compañías", x = "Nombre de la compañía", y = "Frecuencia relativa") + scale_fill_gradient("Frecuencia", low = "green", high = "cyan") + theme(axis.text.x = element_text(angle = 45, hjust = 1))
```

Como ya se ha visto anteriomente, McDonald's es la compañía con mayor porcentaje de productos y Pizza Hut la que menos.

A continuación se realiza otro gráfico con las frecuencias absolutas.


```{r}
FastFoodNutritionMenuV2 |>
  group_by(Company) |>
  summarise(Frequency = n()) |>
  mutate(Company = reorder(Company, -Frequency)) |>
  ggplot(aes(x = Company, y = Frequency)) +
  geom_bar(stat = "identity", aes(fill = Frequency)) +
  theme_bw() +
  labs(title = "Gráfico de barras con frecuencia absoluta de la compañía",
       x = "Nombre de la compañía", y = "Frecuencia relativa") + scale_fill_gradient("Frecuencia", low = "green", high = "cyan") + theme(axis.text.x = element_text(angle = 45, hjust = 1))
```

Los datos productos analizados de McDonald's son 329 productos y de Pizza Hut son 74 productos.





A continuación se realizarán tablas de frecuencia para cada variable cuantitativa empezando por las calorías. Con ello se podrá conprender cuál es el intervalo en el se encuentra la mayoría de los productos de todas las compañías.



#### Calorías



```{r}
histo <- hist(FastFoodNutritionMenuV2$Calories, plot = FALSE)

tabla_frecuencias_Calories <- FastFoodNutritionMenuV2 |> count(Calories) |> mutate(f = n/nrow(FastFoodNutritionMenuV2), N= cumsum(n), F = cumsum(f))
  
tabla_frecuencias_Calories <- tabla_frecuencias_Calories |> mutate(Intervalo_de_calorias= cut(Calories, breaks = histo$breaks)) |>
group_by(Intervalo_de_calorias) |> summarise(n = sum(n), f = sum(f), N = sum(n),  F = sum(f))

tabla_frecuencias_Calories <- tabla_frecuencias_Calories |>
  arrange(Intervalo_de_calorias) |>  kable(digits = 4) 
print(tabla_frecuencias_Calories)

```

#### Grasas

```{r}
histo <- hist(FastFoodNutritionMenuV2$Total.Fat..g., plot = FALSE)

tabla_frecuencias_Fat <- FastFoodNutritionMenuV2 |> count(Total.Fat..g.) |> mutate(f = n/nrow(FastFoodNutritionMenuV2), N= cumsum(n), F = cumsum(f))
  
tabla_frecuencias_Fat <- tabla_frecuencias_Fat |> mutate(Intervalo_de_grasas = cut(Total.Fat..g., breaks = histo$breaks)) |>
group_by(Intervalo_de_grasas) |> summarise(n = sum(n), f = sum(f), N = sum(n),  F = sum(f))

tabla_frecuencias_Fat <- tabla_frecuencias_Fat |>
  arrange(Intervalo_de_grasas) |>  kable(digits = 4) 
print(tabla_frecuencias_Fat)

```

#### Grasas Saturadas
```{r}
histo <- hist(FastFoodNutritionMenuV2$Saturated.Fat..g., plot = FALSE)

tabla_frecuencias_Saturated <- FastFoodNutritionMenuV2 |> count(Saturated.Fat..g.) |> mutate(f = n/nrow(FastFoodNutritionMenuV2), N= cumsum(n), F = cumsum(f))
  
tabla_frecuencias_Saturated <- tabla_frecuencias_Saturated |> mutate(Intervalo_de_grasas_saturadas = cut(Saturated.Fat..g., breaks = histo$breaks)) |>
group_by(Intervalo_de_grasas_saturadas) |> summarise(n = sum(n), f = sum(f), N = sum(n),  F = sum(f))

tabla_frecuencias_Saturated <- tabla_frecuencias_Saturated |>
  arrange(Intervalo_de_grasas_saturadas) |>  kable(digits = 4) 
print(tabla_frecuencias_Saturated)

```

#### Colesterol

```{r}
histo <- hist(FastFoodNutritionMenuV2$Cholesterol..mg., plot = FALSE)

tabla_frecuencias_Cholesterol <- FastFoodNutritionMenuV2 |> count(Cholesterol..mg.) |> mutate(f = n/nrow(FastFoodNutritionMenuV2), N= cumsum(n), F = cumsum(f))
  
tabla_frecuencias_Cholesterol <- tabla_frecuencias_Cholesterol |> mutate(Intervalo_de_colesterol = cut(Cholesterol..mg., breaks = histo$breaks)) |>
group_by(Intervalo_de_colesterol) |> summarise(n = sum(n), f = sum(f), N = sum(n),  F = sum(f))

tabla_frecuencias_Cholesterol <- tabla_frecuencias_Cholesterol |>
  arrange(Intervalo_de_colesterol) |>  kable(digits = 4) 
print(tabla_frecuencias_Cholesterol)
```

#### Sodio

```{r}
histo <- hist(FastFoodNutritionMenuV2$Sodium...mg., plot = FALSE)

tabla_frecuencias_Sodium <- FastFoodNutritionMenuV2 |> count(Sodium...mg.) |> mutate(f = n/nrow(FastFoodNutritionMenuV2), N= cumsum(n), F = cumsum(f))
  
tabla_frecuencias_Sodium <- tabla_frecuencias_Sodium |> mutate(Intervalo_de_sodio = cut(Sodium...mg., breaks = histo$breaks)) |>
group_by(Intervalo_de_sodio) |> summarise(n = sum(n), f = sum(f), N = sum(n),  F = sum(f))

tabla_frecuencias_Sodium <- tabla_frecuencias_Sodium |>
  arrange(Intervalo_de_sodio) |>  kable(digits = 4) 
print(tabla_frecuencias_Sodium)

```

#### Carbohidratos

```{r}
histo <- hist(FastFoodNutritionMenuV2$Carbs..g., plot = FALSE)

tabla_frecuencias_Carbs <- FastFoodNutritionMenuV2 |> count(Carbs..g.) |> mutate(f = n/nrow(FastFoodNutritionMenuV2), N= cumsum(n), F = cumsum(f))
  
tabla_frecuencias_Carbs <- tabla_frecuencias_Carbs |> mutate(Intervalo_de_carbohidratos = cut(Carbs..g., breaks = histo$breaks)) |>
group_by(Intervalo_de_carbohidratos) |> summarise(n = sum(n), f = sum(f), N = sum(n),  F = sum(f))

tabla_frecuencias_Carbs <- tabla_frecuencias_Carbs |>
  arrange(Intervalo_de_carbohidratos) |>  kable(digits = 4) 
print(tabla_frecuencias_Carbs)

```

#### Fibra

```{r}
histo <- hist(FastFoodNutritionMenuV2$Fiber..g., plot = FALSE)

tabla_frecuencias_Fiber <- FastFoodNutritionMenuV2 |> count(Fiber..g.) |> mutate(f = n/nrow(FastFoodNutritionMenuV2), N= cumsum(n), F = cumsum(f))
  
tabla_frecuencias_Fiber <- tabla_frecuencias_Fiber |> mutate(Intervalo_de_fibra = cut(Fiber..g., breaks = histo$breaks)) |>
group_by(Intervalo_de_fibra) |> summarise(n = sum(n), f = sum(f), N = sum(n),  F = sum(f))

tabla_frecuencias_Fiber <- tabla_frecuencias_Fiber |>
  arrange(Intervalo_de_fibra) |>  kable(digits = 4) 
print(tabla_frecuencias_Fiber)

```

#### Azúcar

```{r}
histo <- hist(FastFoodNutritionMenuV2$Sugars..g., plot = FALSE)

tabla_frecuencias_Sugars <- FastFoodNutritionMenuV2 |> count(Sugars..g.) |> mutate(f = n/nrow(FastFoodNutritionMenuV2), N= cumsum(n), F = cumsum(f))
  
tabla_frecuencias_Sugars <- tabla_frecuencias_Sugars |> mutate(Intervalo_de_azucar = cut(Sugars..g., breaks = histo$breaks)) |>
group_by(Intervalo_de_azucar) |> summarise(n = sum(n), f = sum(f), N = sum(n),  F = sum(f))

tabla_frecuencias_Sugars <- tabla_frecuencias_Sugars |>
  arrange(Intervalo_de_azucar) |>  kable(digits = 4) 
print(tabla_frecuencias_Sugars)

```

#### Proteina
```{r}
histo <- hist(FastFoodNutritionMenuV2$Protein..g., plot = FALSE)

tabla_frecuencias_Protein <- FastFoodNutritionMenuV2 |> count(Protein..g.) |> mutate(f = n/nrow(FastFoodNutritionMenuV2), N= cumsum(n), F = cumsum(f))
  
tabla_frecuencias_Protein <- tabla_frecuencias_Protein |> mutate(Intervalo_de_proteina = cut(Protein..g., breaks = histo$breaks)) |>
group_by(Intervalo_de_proteina) |> summarise(n = sum(n), f = sum(f), N = sum(n),  F = sum(f))

tabla_frecuencias_Protein <- tabla_frecuencias_Protein |>
  arrange(Intervalo_de_proteina) |>  kable(digits = 4) 
print(tabla_frecuencias_Protein)

```


## Datos bivariantes

Ahora se procede a estudiar que compañia es la más perjudicial a partir del estudio de sus diferentes valores.

Se comienzará haciendo la media de las calorías de los productos de cada compañía. Resultando el siguiente gráfico de barras:

```{r}
FastFoodNutritionMenuV2 |> select(Calories, Protein..g., Total.Fat..g., Cholesterol..mg.) |> 
  drop_na() |> 
  cor() |> 
  round(2) |> 
  corrplot(method = "ellipse",  # Usa elipses para representar correlaciones
           type = "lower",  # Muestra solo la mitad inferior de la matriz
           addCoef.col = "cyan",  # Color de los coeficientes de correlación
           diag = FALSE)  # Omite la diagonal principal
```

```{r}
FastFoodNutritionMenuV2 |> 
  ggplot(aes(x=Company, y=Calories))+geom_boxplot()+theme_bw()

```

Como se puede observar, la compañía más calórica es Burguer King, y la menos calórica KFC. 

Ahora se procede a analizar un gráfico de densidad de las calorías de los productos. 

```{r}
FastFoodNutritionMenuV2 |> 
  ggplot(aes(x = Calories, fill = Company)) + geom_density(alpha = 0.5)+labs(title = "Gráfico de densidad del número de calorías", 
       x = "Calorías (kcal)",
       y = "Densidad")+theme_bw()
```

Se observa en el gráfico que Pizza Hut concentra la mayoría de sus productos en torno a 250 calorías. Además Burguer King vuelve a mostrar que es la compañía con la concentración de productos más calóricos.

A continuación se hará la media de las proteinas de los productos de cada compañía. Dando como resultado el siguiente gráfico de cajas: 

```{r}
FastFoodNutritionMenuV2 |> 
  ggplot(aes(x=Company, y=Protein..g.))+geom_boxplot()+theme_bw()

```

IVÁN, PON TUS GRANDIOSOS COMENTARIOS AQUÍ. GRACIAS PAPUCHO <3

```{r}
FastFoodNutritionMenuV2 |> 
  ggplot(aes(x = Protein..g., fill = Company)) + geom_density(alpha = 0.5)+labs(title = "Gráfico de densidad del número de calorías", 
       x = "Proteina (g)",
       y = "Densidad")+theme_bw()
```

Se proseguirá haciendo la media de las grasas de los productos de cada compañía. Dando como resultado el siguiente gráfico de cajas:

```{r}
FastFoodNutritionMenuV2 |> 
  ggplot(aes(x=Company, y=Total.Fat..g.))+geom_boxplot()+theme_bw()
```

Burguer King es la compañía con la mayor media de grasas y KFC es la compañía con la media menor.Sin embargo, Taco Bell tiene gran cantidad de grasas en sus productos.

Ahora se estudiará el gráfico de densidades de las grasas de los productos.

```{r}
FastFoodNutritionMenuV2 |> 
  ggplot(aes(x = Total.Fat..g., fill = Company)) + geom_density(alpha = 0.5)+labs(title = "Gráfico de densidad de los gramos de grasas", 
       x = "Grasas (g)",
       y = "Densidad")+theme_bw()
```

La mayoría de los productos se concentran en menos de 25 gramos de grasa y de los productos que superan ese límite, Burguer King es el que más productos posee.

A continuación se muestra el gráfico de colesterol medio de cada compañía.

```{r}
FastFoodNutritionMenuV2 |> 
  ggplot(aes(x=Company, y=Cholesterol..mg.))+geom_boxplot()+theme_bw()
```

Como se observa, la compañía con mayor colesterol es Taco Bell y la que menos tiene es KFC.

### Gráficos de Dispersión

#### Calorias-Proteinas

```{r}
FastFoodNutritionMenuV2 |> 
  ggplot(aes(x = Calories, y = Protein..g.)) +
  geom_point() +
  geom_smooth() +
  labs(title = "Gráfico de dispersión con ajuste de regresión",
       x= "Calorias",
       y= "Proteinas")+theme_bw()
```

```{r}
FastFoodNutritionMenuV2 |> 
  ggplot(aes(x = Calories, y = Protein..g.)) +
  geom_point() +
  geom_smooth(method = lm, se = FALSE) +
  labs(title = "Gráfico de dispersión con ajuste de regresión lineal",
       x= "Calorias",
       y= "Proteinas")+theme_bw()
```


```{r}
FastFoodNutritionMenuV2 |> 
  ggplot(aes(x = Calories, y = Protein..g., col = Company)) +
  geom_point() +
  labs(title = "Gráfico de dispersión clasificado por compañias",
       x= "Calorias",
       y= "Proteinas")+theme_bw()
```
#### Grasa-Colesterol

```{r}
FastFoodNutritionMenuV2 |> 
  ggplot(aes(x = Total.Fat..g., y = Cholesterol..mg.)) +
  geom_point() +
  geom_smooth() +
  labs(title = "Gráfico de dispersión con ajuste de regresión", 
       x = "Grasa (g)",
       y = "Colesterol (mg)")+theme_bw()
```

```{r}
FastFoodNutritionMenuV2 |> 
  ggplot(aes(x = Total.Fat..g., y = Cholesterol..mg.)) +
  geom_point() +
  geom_smooth(method = lm, se = FALSE) +
   labs(title = "Gráfico de dispersión con ajuste de regresión lineal", 
       x = "Grasa (g)",
       y = "Colesterol (mg)")+theme_bw()
```

```{r}
FastFoodNutritionMenuV2 |> 
  ggplot(aes(x = Total.Fat..g., y = Cholesterol..mg. , col= Company)) +
  geom_point() +
   labs(title = "Gráfico de dispersión calificado por compñias", 
       x = "Grasa (g)",
       y = "Colesterol (mg)")+theme_bw()
```

